【裁判字號】    98,上訴,55
【裁判日期】    980417
【裁判案由】    違反毒品危害防制條例
【裁判全文】
臺灣高等法院花蓮分院刑事判決          98年度上訴字第55號
上  訴  人
即  被  告  甲○○
                    現羈押於臺灣花蓮看守所
選任辯護人  吳美津律師
上列上訴人即被告因違反毒品危害防制條例案件，不服臺灣花蓮
地方法院97年度訴字第 322號中華民國97年12月31日第一審判決
（起訴案號：臺灣花蓮地方法院檢察署97年度偵字第3369號，檢
察官並在一審審判期日以言詞追加起訴如附表一編號五所示之相
牽連犯罪部分），提起上訴，本院判決如下：
    主  文
原判決關於如附表一編號四、五、六部分，及定執行刑部分均撤
銷。
甲○○所犯如附表一編號四、五、六所示之販賣第一級毒品罪，
均累犯，各處如附表一編號四、五、六所示之刑；如附表一編號
四、五、六「應沒收之物」欄所示因販賣毒品所得之財物均沒收
，如全部或一部不能沒收時，以其財產抵償之。
其他上訴駁回。
第二項所處之刑與上訴駁回部分所處之刑，應執行有期徒刑拾捌
年陸月；扣案如附表二編號一所示第一級毒品海洛因均沒收銷燬
之；未扣案如附表二編號二所示因販賣毒品所得之財物均沒收，
如全部或一部不能沒收時，以其財產抵償之；扣案如附表二編號
三所示之物均沒收。
    事  實
一、甲○○曾因違反麻醉藥品管理條例案件，經判處有期徒刑 5
    年確定，經送監執行，於民國（下同）84年11月 7日假釋付
    保護管束，嗣經撤銷假釋而應執行殘刑。其又因竊盜等案件
    ，經判處有期徒刑1年4月確定；復因竊盜等案件，經判處有
    期徒1年10月，前開2案件，經裁定應執行有期徒刑3年1月；
    另因違反麻醉藥品管理條例案件，經判處有期徒刑 8月確定
    ，再因竊盜案件，經處有期徒刑1年2月，前開 2案件，嗣裁
    定應執行有期徒刑1年8月。上揭案件經與殘刑部分，合併應
    執行有期徒刑5年2月6日，於90年7月18日縮短刑期假釋出監
    ，假釋期間付保護管束，於93年 4月22日假釋期滿，未經撤
    銷假釋，其未執行之刑，以已執行論。
二、甲○○明知海洛因為毒品危害防制條例規定之第一級毒品，
    安非他命為同條例規定之第二級毒品，均不能非法販賣、轉
    讓或持有，竟意圖營利，基於販賣第一級毒品海洛因（以下
    簡稱海洛因）及販賣第二級毒品安非他命（以下簡稱安非他
    命）之犯意，分別於如附表一所示之時間、地點，以其所有
    0000000000、0000000000號與非其所有之0000000000、0000
    000000號行動電話做為聯絡工具，以新臺幣（下同） 500元
    至12,000元不等之價格，分別販賣海洛因予丁○○、戊○○
    及己○○，同時販賣海洛因及安非他命予丙○○（詳如附表
    一所示）。
三、甲○○另基於轉讓海洛因之犯意，於97年 5月31日晚間某時
    許，在台東縣池上鄉○○路3巷4號丙○○住處，無償提供摻
    有海洛因之香菸1支予戊○○施用。
四、甲○○復明知安非他命業經公告為禁藥，竟基於轉讓禁藥安
    非他命之犯意，於97年 5月31日晚間某時許，在台東縣池上
    鄉○○路3巷4號丙○○住處，無償提供不詳數量之安非他命
    予丙○○施用。
五、嗣因花蓮縣警察局玉里分局依臺灣台東地方法院核發之通訊
    監察書，監聽丙○○與甲○○間之對話，認甲○○涉有販賣
    毒品嫌疑，於97年 7月10日10時許，持搜索票至甲○○住處
    執行搜索，當場查獲甲○○，並扣得如附表二編號一所示之
    海洛因2包、電子秤1台、分裝勺1支、海洛因殘渣袋3個、分
    裝夾鏈袋2個、行動電話3支及注射針筒1支。
六、案經花蓮縣警察局玉里分局報告臺灣花蓮地方法院檢察署檢
    察官偵查起訴。
    理  由
一、上訴人即被告（以下簡稱被告）甲○○於97年6月4日某時，
    在花蓮縣玉里鎮○○路 287號其住處，無償提供摻有海洛因
    之香菸 1支予戊○○施用，而構成轉讓第一級毒品罪，經原
    審判處有期徒刑1年4月部分，因其上訴後在本院撤回該部分
    之上訴，故此部分不在本院審理範圍，合先敘明。
二、證據能力部分：按被告以外之人於審判外之言詞或書面陳述
    ，除法律有規定者外，不得作為證據；被告以外之人於偵查
    中向檢察官所為之陳述，除顯有不可信之情況者外，得為證
    據；又被告以外之人於檢察事務官、司法警察官或司法警察
    調查中所為之陳述，與審判中不符時，其先後之陳述具有較
    可信之特別情況，且為證明犯罪事實存否所必要者，得為證
    據；被告以外之人於審判外之陳述，雖不符刑事訴訟法第15
    9條之1至第159條之4之規定，而經當事人於審判程序同意作
    為證據，法院審酌該言詞陳述或書面陳述作成時之情況，認
    為適當者，亦得為證據；當事人、代理人或辯護人於法院調
    查證據時，知有第159條第1項不得為證據之情形，而未於言
    詞辯論終結前聲明異議者，視為有前項之同意，刑事訴訟法
    第159條第1項、第159條之1、第159條之2、第159條之5分別
    定有明文。次按同法第159條之 5第2項之規定，乃基於證據
    資料愈豐富，愈有助於真實發現之理念，酌採當事人進行主
    義之證據處分權原則，並強化言詞辯論主義，透過當事人等
    到庭所為之法庭活動，在使訴訟程序順暢進行之要求下，承
    認傳聞證據於一定條件內，得具證據適格。此種「擬制同意
    」，因與同條第一項之明示同意有別，實務上常見當事人等
    係以「無異議」或「沒有意見」表示之，此時倘該證據資料
    之性質，已經辯護人閱卷而知悉，或自起訴書、原審判決書
    之記載而了解，或偵、審中經檢察官、審判長、受命法官、
    受託法官告知，或被告逕為認罪之答辯或有類似之行為、情
    況，即可認該相關人員於調查證據時，知情而合於擬制同意
    之要件，最高法院96年度臺上字第7364號判決意旨可資參照
    。經查：
（一）就證人丁○○、戊○○、丙○○及己○○於警詢中之陳述
      部分：證人丁○○、己○○於原審中之證述與其等在警詢
      中之陳述不同，證人丁○○於原審稱：警察叫其協助案情
      ，說反正只要解釋的漂亮其會沒事，被告也會沒事，有一
      個比較兇的警察說趕快做一做筆錄就沒事，不然要辦共同
      ，另外警詢筆錄有一半不見了，一半在的部分也不是這樣
      等語；己○○於原審稱：在警察局之所以陳述有與被告買
      過海洛因，係因警員恐嚇，意思是要將幾個沒有破的案子
      塞給其等語。倘其等前開證述屬實，則於警詢中陳述內容
      之憑信性即有疑問，而公訴人則未提出前開證人於警詢中
      之陳述有何具有較可信之特別情況之證據，亦無從經具結
      擔保，前開證人於警詢中之陳述，既缺乏較為可信之特別
      情況，即均應認無證據能力。又證人戊○○就於警詢中陳
      述向被告購買海洛因乙節，與原審中之證述不符；證人丙○○於警詢中雖陳稱有向被告購買海洛因，然情節與其在
      原審中證述內容不符，其等雖未陳稱警員有何違反其自由
      意志情事，然公訴人對此並無舉出有何較可信之特別情況
      ，且無從經具結擔保，仍應認無證據能力。
（二）就證人丁○○、戊○○、丙○○及己○○於檢察官偵訊中
      之證述部分：辯護人雖主張前開證人偵查中之證述未依法
      與被告對質詰問，而無證據能力云云。惟按被告以外之人
      於偵查中向檢察官所為之陳述，就被告而言，事實上難期
      有於檢察官偵查中行使反對詰問權之機會，是該等陳述應
      屬未經完足調查之證據，但非謂無證據能力。申言之，如
      於審理時使被告或其辯護人得針對該被告以外之人於偵查
      中向檢察官所為之陳述，有補足行使反對詰問權之機會，
      即非不容許該被告以外之人於偵查中向檢察官所為之陳述
      作為證據，最高法院95年度臺上字第6675號判決意旨可資
      參照。本件證人丁○○、戊○○、丙○○及己○○於檢察
      官偵查中所為之證述，均經具結在案，且於原審亦均經被
      告及辯護人針對前開證人在檢察官偵訊中之證述，逐一踐
      行交互詰問、對質程序，已補足被告及辯護人之反對詰問
      權。雖證人丁○○於原審稱：其在檢察官的陳述是刑事組
      的警員叫其照第 2張講的云云；然其亦證稱檢察官並沒有
      對其強暴、脅迫要其照警局所述一樣的情形，也是一問一
      答後而為紀錄，在偵訊前也有讓其簽結文，請其據實陳述
      ，並說偽證的話，要判 7年以下有期徒刑，於檢察官偵訊
      中所言，均是其在自由意志下自己的回答等語；再經原審
      勘驗證人丁○○於檢察官偵訊錄音帶結果，檢察官係以一
      問一答方式詢問，偵訊筆錄內容大致與錄音帶內容相符，
      且偵訊錄音帶A面即長達 48分鐘，檢察官均任由丁○○連
      續始末陳述，顯無以強暴、脅迫或其他違反其意願之方法
      訊問；是無證據足資認定就檢察官偵訊證人丁○○部分，
      有何顯不可採信之情況，自應認有證據能力。至於本件檢
      察官偵訊錄音帶A面錄完後，應翻面由B面開始錄音，然該
      錄音帶B面係己○○97年8月15日之偵訊錄音；按除有急迫
      情況並經記明筆錄者外，詢問被告時應全程連續錄音，刑
      事訴訟法第 100條之2準用同法第100條之1第1項定有明文
      ；考其立法目的，在於建立詢問筆錄之公信力，旨在輔助
      筆錄之不足，並擔保詢問程序之合法正當，亦即在擔保被
      告對於詢問之陳述，係出於自由意思及筆錄所載內容與其
      陳述相符；如被告之陳述係基於自由意思而非出於不正之
      方法，且其陳述與事實相符，縱令對之詢問時未經全程錄
      音，或事後無法提出錄音帶以供法院勘驗比對，致公務員
      實施詢問程序不無瑕疵，惟仍難謂其供述之筆錄，絕對不
      具證據能力（最高法院93年台上字第1721號、93年台上字
      第4525號判決參照）；本件檢察官偵訊錄音帶之B面雖然
      並未收錄證人丁○○嗣後偵訊之內容，而係己○○之錄音
      ，顯係偵訊過程中因製作筆錄人員之疏忽而將之取代，程
      序固有瑕疵，然證人丁○○於錄音帶A面之陳述既係出於
      自由意志，並無證據足資認定檢察官在偵訊之下半部分反
      而出於違反證人丁○○之自由意志而為訊問，從而仍應認
      偵訊筆錄仍具有證據能力。另證人己○○於原審雖證稱在
      檢察官偵訊中之所以陳述有向被告買海洛因，係因警員講
      的話的壓力還在云云；惟其亦證稱：檢察官在一開始偵訊
      時，有說證人具結之義務及偽證之處罰，其亦知道偽證罪
      比較重，經檢察官提示通聯記錄，接下來的話都是在其自
      由意志下的陳述，檢察官也沒有誘導等語；又經原審勘驗
      檢察官偵訊錄音帶結果，前開偵訊係採一問一答方式，檢
      方於詢問過程中，均由證人己○○自由陳述，筆錄內容與
      錄音帶內容相符，錄音帶亦無錄音中斷之情形，前開錄音
      尚且收錄訊問結束後，證人己○○與檢察官閒聊之過程，
      從而亦無證據足資認定檢察官偵訊己○○時，有何顯不可
      信之情況，亦應認有證據能力。而證人戊○○於原審並稱
      於檢察官偵訊中所述都實在，對於偵訊筆錄沒有意見，檢
      察官有說明具結之義務及偽證之處罰，其亦瞭解偽證之嚴
      重性，檢察官並無強暴、脅迫或誘導陳述違反自由意志之
      內容等語；及證人丙○○於檢察官 2次偵訊中，則均經其
      具結；足徵證人戊○○、丙○○於檢察官偵訊中並無顯有
      不可信之情況，均應認為有證據能力。
（三）就監聽行動電話通訊監察譯文、通訊監察書、被告所使用
      之 5支行動電話之通聯記錄、證人丙○○之郵局往來明細
      等文書證據部分，被告及辯護人均認具有證據能力，經本
      院於審理中予以提示，復未於言詞辯論終結前聲明異議，
      本院審酌前開文書證據作成時之情況，核無證明力明顯過
      低之瑕疵，認適當作為證據，均有證據能力。至於為警所
      扣得如事實欄所載之物，均非供述及文書證據，無傳聞證
      據排除法則之適用，與本案具有關聯性，且上開證物均經
      偵辦員警合法取得，具有證據能力。
三、訊之被告甲○○固不否認於同年 5月下旬與證人丁○○曾有
    電話聯絡，丁○○曾交付500元予伊；伊於同年5月31日有與
    戊○○至證人丙○○台東縣池上鄉的住處；戊○○亦有於同
    年6月3日或4日拿1,000元予伊；同年6月6日伊有與丙○○見
    面，丙○○當場交付若干現金，後來並匯款至伊指定之帳戶
    ；同年 6月23日或24日凌晨證人己○○曾至伊住處，事前並
    曾以電話聯繫；同年 7月10日警察曾持搜索票至其住處搜索
    ，並扣得海洛因2包、電子秤1台、分裝勺 1支、海洛因殘渣
    袋3個、分裝夾鏈袋2個、針筒1支及行動電話3支之事實。惟
    矢口否認有何販賣第一級毒品、販賣第二級毒品，及於97年
    5 月31日轉讓第一級毒品予戊○○、轉讓禁藥安非他命予丙○○犯行，辯稱：97年 5月下旬伊常和丁○○通電話，都是
    討論她出車禍及賣樹的事情，丁○○拿 500元給伊，伊就找
    阿宏買安眠藥，只要其不在房間都會上鎖，不可能不鎖門而
    叫丁○○去拿毒品，伊沒有賣海洛因給丁○○；同年 5月31
    日去找丙○○的原因是要談桂花樹的問題，當天沒有提供安
    非他命給丙○○，也沒有提供海洛因給戊○○，同年6月6日
    丙○○雖然有匯款給其，但那是變賣樹苗及寶石的錢，伊從
    頭到尾其都沒有賣毒品給丙○○，丙○○所述時間、地點、
    日期全都反反覆覆，說詞不一，如何採信；同年 6月11日丙○○沒有匯錢給伊，伊只有跟他講過其兒子帳號而已，丙○○是因為供出上源減刑才陷害伊的；同年 6月3日或4日戊○○雖有交付伊 1,000元，但此為之前欠伊的錢，且戊○○於
    同年月 5日曾在伊家被查到不少毒品，又何必於同年月3、4
    日向伊買1,000元？97年6月23日或24日，證人己○○雖有打
    電話給伊，伊在電話中說他乾兒子生日，己○○也有過來慶
    生，但並未提供他海洛因，且己○○所述在伊家對面打公共
    電話交易，然通聯記錄並無他打公共電話的紀錄，經檢察官
    提示，己○○才改稱是直接到伊家，檢察官誘導己○○，己○○是被警察逼的，因有壓力才在做筆錄時咬伊販賣海洛因
    云云。然查：
（一）就被告販賣第一級、第二級毒品部分：
  １、丁○○部分（即附表一編號一、二）：證人丁○○於檢察
      官8月15日偵訊中結證稱曾向被告買過海洛因2次，均於97
      年 5月下旬在被告住處購買，2次都是買500元，約0.25公
      克等語。由證人丁○○明確指證被告販賣海洛因之時間、
      地點、數量及價金，其亦自承前開所述內容，均是出於其
      自由意志而為之陳述，並無背出警局中陳述之內容，或強
      迫其照警局所述內容來回答等語，足徵證人丁○○前開陳
      述並無違反其意願之情形。而檢察官偵訊時仔細詢問前開
      日期前後時間所發生之事，諸如證人丁○○被其夫打，離
      家、住居於國興旅社、買樹之過程、與其夫吵架之時間、
      其夫返家之時間，以引導被告回復記憶，確認被告販賣海
      洛因之時間等情，並提示相關通聯記錄使之確認通話內容
      是否為其買受海洛因；復參證人丁○○於檢察官偵訊中並
      證稱沒有陷害被告，確實如此，檢察官亦有告以具結之義
      務及偽證罪之處罰等語；而其所述向被告買受海洛因前後
      所發生之事，又核與其於原審證述情節相符。況被告亦自
      承證人丁○○是很好的朋友，亦有親戚關係，足徵證人丁○○當無攀誣陷搆被告之理，可認證人丁○○前開於檢察
      官偵訊中之證述誠屬可信。證人丁○○於原審雖證述並未
      向被告購買海洛因，乃是向「國鴻」購買云云；然其亦自
      承沒有告訴檢察官係向「國鴻」購買，亦無任何證據足以
      佐證其在原審之此證述，是其在原審此之證言，顯係迴護
      被告之詞，尚難採信。被告雖辯稱證人丁○○拿 500元給
      伊，伊就找阿宏買安眠藥云云；惟被告於97年 8月22日檢
      察官偵訊中稱證人丁○○有給伊 500元，但是叫伊幫她買
      FM2 ，其陳述已前後不一；且證人丁○○於原審亦證稱其
      所用的藥物都是醫院買來的，沒有試過在一般藥房購買，
      也無請別人幫其購買，97年 5月下旬也沒有拿錢給被告等
      語；核與被告所辯情節不符，是被告所辯證人丁○○給伊
      之 500元係交付伊代為購買安眠藥等物云云，自難採信。
      此外，並有證人丁○○與被告間之通聯記錄在卷可憑，被
      告應有如附表一編號一、二所示販賣海洛因予證人丁○○
      犯行，應堪認定。
  ２、戊○○部分（即附表一編號三）：證人戊○○於檢察官97
      年8月5日偵訊中具結後明確指稱其於97年 6月3日或4日，
      在被告住處，曾以 1,000元之價格向被告購買海洛因等語
      ；並稱檢察官並無強暴、脅迫或教其如何陳述，一開始檢
      察官有告以具結之義務及偽證罪之處罰，其也瞭解偽證罪
      之嚴重性，與被告完全無恩怨，所述均是出於其自由意志
      等情。足徵證人戊○○於檢察官偵訊中所述，核無違反其
      意願之情形，亦知不可任意誣陷被告。證人戊○○雖於原
      審改稱前開陳述是講錯了，其本來要請被告幫其買海洛因
      ，但是因為沒有買成功，所以其問被告有沒有，被告就請
      其施用云云；惟其亦證稱前開筆錄上所記載的內容都是其
      自己說的，當時也沒有向檢察官反映實際上並沒有買成功
      ，或是要求更正筆錄之內容，復稱並無陷害被告等語。可
      見倘證人戊○○實際上並未向被告購得海洛因，何以明確
      指稱被告販賣海洛因予其之時間、地點、價格，復未要求
      更正筆錄？是證人前開在原審之證述顯不可採。被告雖辯
      稱證人戊○○所給予之現金 1,000元，是償還其先前欠款
      云云；證人戊○○於原審並曾附和被告之詞，證稱因之前
      向被告借 1,000元，事實上其是要還被告錢云云；惟證人
      戊○○於原審就與被告間金錢之往來，先稱其有幫被告搬
      樹，被告有給其幾千元，有拿錢轉交給被告之岳父，當時
      有跟被告借1、2千元，但何時借的已經忘記，又稱除了付
      房租外，沒有拿錢給被告，在5月底6月初的那段時間，欠
      被告的錢都沒有償還，再改稱有還被告1次1千元，前後所
      述多所矛盾，顯係迴護被告之詞，被告此之辯解亦無可信
      。從而，被告應有於如附表一編號三所示時間、地點，販
      賣約1,000元之海洛因予證人戊○○之事實，亦堪認定。
  ３、就被告販賣海洛因、安非他命予丙○○部分（即附表一編
      號四、五、六）：被告所為如附表一編號四、六所示販賣
      海洛因、安非他命予丙○○之事實，業據證人丙○○於97
      年 8月20日檢察官偵訊及原審證述明確；另被告所為如附
      表一編號五所示販賣海洛因、安非他命予證人丙○○部分
      ，亦據證人丙○○於原審證述綦詳。證人丙○○於 2次檢
      察官偵訊及原審證述向被告購買毒品之次數、情節雖有所
      差異，惟證人丙○○為施用毒品之人，亦非僅向被告購買
      毒品，且其於檢察官偵訊或原審之初，僅根據模糊之印象
      而為陳述，所證述情節自與事實有所出入；況證人丙○○
      於原審亦稱交易的時間無法確定，匯款的時間、金錢及數
      量都是憑其印象，其回答只是概括的情形，沒有辦法那麼
      精確等語。再觀證人丙○○上開證述如附表一編號四至六
      所示被告販賣毒品 3次予其乙節，均係經檢察官或原審提
      示相關監聽譯文、通聯記錄及匯款記錄，使其回復記憶而
      為之證述，經證人丙○○以此等客觀之證據為基礎回復記
      憶後之證詞，自較僅憑依稀印象而為之證述為可採。參諸
      被告所使用之0000000000號行動電話與丙○○所使用之00
      00000000號行動電話之監聽譯文所示，97年6月6日13時23
      分22秒開始的通話中，丙○○告訴被告：「你到的時候把
      車子停在外面就好了，馬路那個旁邊圍牆那裡。」，於同
      日13時31分零秒開始的通話中，被告則告以：「到你們家
      門口了。」；於同日16時59分42秒開始的對話中，丙○○
      告以：「我這裡有五啦」、「到的時候打電話給我啊，我
      已經存在我這邊啊，我看怎樣再轉的轉去你那裡這樣啦。
      」，被告答稱：「好啊好啊」；同日22時 1分38秒開始的
      對話，被告稱：「我說哄，你那寶石 4千對我們來說太硬
      沒啊，就是你那寶石級數要高。」、「說沒你們就要拿半
      錢的寶石這樣他跟我說這樣我說啊，半錢要算多少？」，
      丙○○答稱：「啊你那邊的現金可以幫我做支援嗎？」，
      被告再稱：「是不太夠啦，還是可以。」、「就是說我少
      拿一些另外一種寶石就可以啦。」，丙○○則稱：「啊，
      我現在把錢先匯過去給你還是怎樣？」；於同日22時20分
      33秒開始的對話中，丙○○稱：「ㄟ我那 6張全部跟我拿
      好不好？」，被告答稱：「嗯」、「你要全部拿就對了？
      」、「6 張要怎麼拿？」，丙○○稱：「小姐啊」；於同
      日22時22分42秒開始的對話中，丙○○稱：「哄我拿 1千
      給你，我現在要轉 5千給你。」，被告稱：「可以啦，你
      把他轉到弟弟的戶頭來。」；於同日23時46分26秒開始的
      對話中，丙○○問被告：「你有收到嗎？」，被告答稱：
      「有啦，有有，我用好了啦，我這一趟回來你會爽死。」
      ，丙○○即稱：「那我就不睡覺等你哦。」；於同年月11
      日11時41分18秒開始的對話中，被告稱：「目前我是用一
      棵那個桂花樹的錢給他。」、「我也是用差不多靠近一半
      的寶石有沒有。」、「現在目前確定就是有一棵」、「 1
      個桂花然後半個寶石就是這筆錢都給他了。」；於同日14
      時22分46秒開始的對話中，丙○○問被告：「啊你可以跟
      我大概什麼時候，你可以跟我安一下嗎？」，被告答稱：
      「反正就是今天一會，今天那樹一定會，他會用貨車載過
      來就對了。」；於同日23時40分 2秒開始之對話中，被告
      問丙○○：「你有在家嗎？」、「我等下過去找你。」、
      「你那邊手上還有現金嗎？」，丙○○答稱：「對呀。」
      ；於同年月12日12時39分13秒開始的對話中，被告告以：
      「你8點到9點一定要在家哦。」；於同年月13日13時35分
      45秒開始的對話中，丙○○稱：「我拿回來的軟軟的寶石
      ，你出的怎樣了？」等語。證人丙○○於原審復稱：前開
      對話內容中，所謂寶石就是安非他命，樹就是海洛因等語
      。又觀被告之子余冠霖在玉里泰昌郵局00000000000000號
      帳戶客戶歷史交易清單上，確實有丙○○於97年6月6日匯
      款 5,000元，同年月10日匯款11,000元之記錄；及傅芊金
      在美濃郵局00000000000000號帳戶客戶歷史交易清單上確
      實有丙○○於97年6月11日匯款5,000元之記錄。足徵證人
      丙○○證述：97年6月6日被告曾至其位於台東縣池上鄉文
      田村3巷4號住處與其商談買賣毒品事宜，嗣後並受被告指
      示匯款5,000元至被告之子帳戶，被告遂於同年月7日凌晨
      至其住處交付所約定之海洛因與安非他命；於97年 6月10
      日，與被告約定購買12,000元之海洛因及安非他命，並於
      同日匯款11,000元至被告指定帳戶後，被告於97年 6月12
      日21時許在其住處交付毒品，其亦交付 2,000元予被告，
      其中1,000元為價金，1,000元為貼補被告之油錢；於97年
      6 月11日，在台東縣池上鄉○○路3巷4號丙○○住處，以
      6,000 元之價格向被告購買海洛因及安非他命，被告並當
      場交付前開毒品，丙○○則交付現金 1,000元，再於同日
      匯款 5,000元至被告指定之帳戶等情，核與監聽譯文、通
      聯記錄及匯款記錄吻合，況證人丙○○在本院仍證述其所
      述如有不符以在原審所述為準，足徵證人丙○○指證被告
      如附表一編號四至六所示犯行，應堪採信，尚不得以所述
      一部份不一致，即遽認證人丙○○之證述完全不可採信。
      至於被告辯稱丙○○是因為供出上源減刑才陷害伊的云云
      ，然經本院調取丙○○違反毒品危害防制條例案件之起訴
      書，顯示丙○○否認有販毒行為，並無供出被告為其毒品
      來源情事，有臺灣花蓮地方法院檢察署97年度偵字第1226
      號起訴書在卷足憑，並無被告所辯之情；及辯護人聲請傳
      喚證人傅芊金，謂證人丙○○之匯款與被告無關一節，因
      證人丙○○業已證稱乃是受被告指示之帳號匯款，自不需
      知悉所匯入之帳戶為何人所有，況扣案之被告所使用之00
      00000000號行動電話，亦曾出現「文龍錢匯000000000000
      00傅芊金」之簡訊內容，足徵被告應知悉傅芊金前開帳戶
      ，並與前開帳戶有關連，故本院認無傳訊證人傅芊金之必
      要，均附此敘明。
  ４、己○○部分（即附表一編號七、八）：證人己○○於檢察
      官8月15日偵訊中業已結證稱：曾經向被告購買海洛因，2
      次都買1,000元，0.2公克，都是在被告住處樓下交貨，都
      打0000000000號行動電話與被告聯繫，1次是先於97年6月
      23日晚間9時許與被告聯繫，並於翌日即97年6月24日凌晨
      1時30分許購得海洛因，另1次係於97年 6月24日23時許在
      上址購得海洛因等語。而本件檢察官前開偵訊乃是一一提
      示被告與證人間之通聯記錄，喚起證人己○○之記憶，並
      逐一詢問請證人己○○表示意見，證人己○○亦逐一說明
      通話內容及情形。觀之被告所使用之0000000000號行動電
      話與證人己○○所使用之0000000000號行動電話通聯記錄
      ，前開二人於97年6月23日21時許至22時許確實有3次通話
      紀錄，同年月24日19時許亦有 1次通話記錄，核與其證述
      情節相符。證人己○○雖於原審改稱檢察官偵訊中所言不
      實，並稱警察告訴其手上還有竊盜案件沒找到人，筆錄上
      面會寫到其，在檢察官偵訊時，警察所給的壓力還在云云
      ；惟亦證稱檢察官所提示之通聯記錄均是其與被告聯繫的
      內容，檢察官亦無一定要其如何回答之誘導情形，回答的
      內容是在其自由意志下所為之陳述，陳述通訊當日做了何
      事，則證人己○○在檢察官偵訊中之陳述，顯然並無違反
      其意願情形，並無瑕疵。又參證人己○○復證稱檢察官有
      告以證人具結之義務及偽證之處罰，其亦知偽證罪之處罰
      較竊盜等罪為重，且與被告為從小認識的朋友，則證人己○○更無誣陷被告，而使自己處於更加不利地位之理，其
      於原審翻異其詞，證稱並無向被告購買海洛因，顯係迴護
      被告之詞，尚難採信。是被告應確有販賣第一級毒品 2次
      予證人己○○之事實，已堪認定。
  ５、按販賣海洛因、安非他命係違法行為，非可公然為之，亦
      無公定價格，不論是瓶裝或紙包之毒品，均可任意分裝增
      減分量，而每次買賣之價格、數量，亦隨時依雙方之關係
      深淺、資力、需求程度及對行情之認知等因素，機動調整
      ，故販賣毒品之利得，除行為人坦承犯行，或毒品交易之
      價格、數量俱臻明確以外，委難查得其情。本件被告始終
      否認販賣毒品犯行，雖無從查得其利差；惟不論販賣之人
      究係從價差或量差中牟取販賣毒品之不法利益，然營利之
      不法意圖，則無不同，且販賣第一、二級毒品之罪刑責甚
      重，苟無利潤可圖，被告豈肯甘冒風險，將海洛因（或連
      同安非他命）出售予購毒之人，自係其間有利可圖所致，
      故被告主觀上有營利之意圖，至堪認定。
（二）就被告於97年 5月31日轉讓海洛因予戊○○部分：證人戊○○於檢察官97年8月5日偵訊及原審均證稱：於97年 5月
      31日有與被告至證人丙○○位於台東縣池上鄉住處，被告
      有請其施用摻有海洛因之香菸 1支等語。其前後所述均屬
      一致，且與證人丙○○於原審證述情節相符，應堪信為真
      。被告有此轉讓第一級毒品犯行，應堪認定。
（三）就被告轉讓禁藥安非他命予丙○○部分：證人丙○○於檢
      察官97年 8月20日及原審均明確證稱：被告與戊○○於同
      年 5月31日至其住處找其時，曾經請其施用安非他命等語
      。其證詞前後一致，並無瑕疵。被告亦自承曾於前開時地
      至證人丙○○住處與丙○○見面，足徵證人丙○○並憑空
      漫指，被告空言否認此部分犯罪，亦難採信。被告亦應有
      此部分轉讓第二級毒品之事實，足堪採認。
（四）綜上所述，被告於如附表一所示時間、地點販賣毒品予丁○○、戊○○、丙○○、己○○，及轉讓第一級毒品予戊○○，與轉讓禁藥安非他命予丙○○之犯行，均已堪認定
      ，自應依法論科。
四、按海洛因係毒品危害防制條例第2條第2項第 1款所定之第一
    級毒品，安非他命為同條項第 2款所定之第二級毒品，均不
    能非法販賣、轉讓。核被告如附表一所示販賣海洛因之行為
    ，均係犯毒品危害防制條例第4條第1項之販賣第一級毒品罪
    ；如附表一編號四、五、六之販賣安非他命之所為，則係犯
    同條第 2項之販賣第二級毒品罪；另被告轉讓海洛因予戊○○之行為，係犯毒品危害防制條例第8條第1項之轉讓第一級
    毒品罪。次按安非他命除為第二級毒品外，且係經中央衛生
    主管機關依藥事法規定，明令公告禁止使用之禁藥（參行政
    院衛生署75年 7月11日衛署藥字第597627號函），又轉讓安
    非他命之行為，毒品危害防制條例第8條第2項及藥事法第83
    條第 1項均設有處罰之規定，然因被告轉讓予丙○○之安非
    他命數量，未達毒品危害防制條例第8條第6項加重其刑之標
    準，無法定刑加重後較藥事法第83條第 1項法定刑為重之情
    形，藥事法第83條第 1項轉讓禁藥罪既為毒品危害防制條例
    第8條第2項轉讓第二級毒品罪之後法，且為重法，自應優先
    適用藥事法處斷（最高法院97年度臺上字第3490號、97年度
    台非字第397號判決意旨可資參照)。是核被告轉讓安非他命
    予丙○○之行為，係犯藥事法第83條第 1項之轉讓禁藥罪；
    起訴書認係成立毒品危害防制條例第8條第1項之轉讓第二級
    毒品罪，洵有未洽，惟其基本社會事實同一，應予變更起訴
    法條。如附表一編號四、五、六所示被告以一販賣行為，同
    時觸犯毒品危害防制條例第4條第1項之販賣第一級毒品罪及
    同條第 2項販賣第二級毒品罪，為想像競合犯，應從一重之
    販賣第一級毒品罪處斷。被告販賣、轉讓海洛因前持有海洛
    因之行為，均應為販賣之高度行為所吸收，均不另論罪。而
    依現有證據，被告各次販賣、轉讓毒品犯行，時間、地點均
    截然可分，顯見係分別起意，均應予分論併罰。又被告有如
    事實欄所載之罪刑及刑之執行完畢情形，有臺灣高等法院被
    告前案紀錄表乙份在卷可憑，其受有期徒刑執行完畢， 5年
    以內故意再犯本件有期徒刑以上之各罪，均為累犯，除販賣
    第一級毒品罪之法定刑為死刑、無期徒刑，依法不得加重外
    ，其餘均應依刑法第 47條第1項之規定，加重其刑。再按刑
    之量定，為求個案裁判之妥當性，法律固賦予法院裁量權，
    但此項裁量權之行使，除應依刑法第57條規定，審酌行為人
    及其行為等一切情狀，為整體之評價，並應顧及比例原則及
    平等原則，使罪刑均衡，輕重得宜，以契合社會之法律感情
    。又刑法第59條規定犯罪之情狀可憫恕者，得酌量減輕其刑
    ，所謂「犯罪之情狀」，與同法第57條規定科刑時應審酌之
    一切情狀，並非有截然不同之領域，於裁判上酌減其刑時，
    應就犯罪一切情狀（包括第57條所列舉之10款事項），予以
    全盤考量，審酌其犯罪有無可憫恕之事由（即有無特殊之原
    因與環境，在客觀上足以引起一般同情），以及宣告法定最
    低度刑，是否猶嫌過重等等，以為判斷。查販賣第一級毒品
    罪之法定刑為「死刑或無期徒刑；處無期徒刑者，得併科新
    台幣一千萬元以下罰金」，然同為販賣第一級毒品之人，其
    原因動機不一，犯罪情節未必盡同，或有大盤毒梟者，亦有
    中、小盤之分，甚或僅止於吸毒者友儕間為求互通有無之有
    償轉讓者亦有之，其販賣行為所造成危害社會之程度自屬有
    異，法律科處此類犯罪，所設之法定最低本刑卻同為「無期
    徒刑者，得併科新台幣一千萬元以下罰金」，不可謂不重。
    於此情形，倘依其情狀處以有期徒刑，即足以懲儆，並可達
    防衛社會之目的者，自非不可依客觀之犯行與主觀之惡性二
    者加以考量其情狀，是否有可憫恕之處，適用刑法第59條之
    規定酌量減輕其刑，期使個案裁判之量刑，斟酌至當，符合
    比例原則（最高法院95年度台上字第6157號判決意旨參照）
    。本件被告販賣第一級毒品之次數不多，每次數量亦微，依
    其出售之數量，不能認為係大量購入，僅係因被告沈溺於毒
    品進而販毒圖利，其獲利不高，其犯罪情節與大中盤毒梟者
    有別等一切情狀，因認被告販賣第一級毒品部分確有值憫恕
    之處，縱令量處最低刑之無期徒刑仍嫌過重，為鼓勵其脫離
    毒品控制之決心及給予自新機會，認被告就附表一所示販賣
    第一級毒品部分應適用刑法第59條規定減輕其刑。
五、原審就被告如附表一編號一、二、三、七、八所示，及事實
    欄三、四項之犯行，因依上開法律規定，予以論罪科刑並為
    沒收之諭知，認事用法俱無不當，被告上訴否認有上開犯罪
    ，並無理由，應駁回其此部分上訴。另按毒品危害防制條例
    第19條第1項關於沒收之規定，固採義務沒收主義，凡犯同
    條例第4條至第9條、第12條、第13條或第14條第1項、第2項
    之罪者，其供犯罪所用之物或因犯罪所得之財物，均需諭知
    沒收；但該法條並未規定「不問屬於犯人與否」，均沒收之
    ，自仍以屬於被告或共犯所有者為限，始應予以沒收。本件
    被告做為聯絡販賣毒品工具之行動電話，屬其所有者僅門號
    為0000000000號（其朋友所贈與，詳原審卷二第 136頁）及
    門號為0000000000號（見外放證物臺灣大哥大資料查詢） 2
    具行動電話，而另外其所使用之0000000000、0000000000號
    行動電話，則非其所有（見外放證物遠傳通聯記錄）；原判
    決就被告如附表一編號四、五、六部分，竟將非屬被告所有
    之0000000000、0000000000號行動電話，予以宣告沒收，自
    有未洽。被告上訴否認此部分犯罪，雖亦無理由，然原判決
    此部分既有未當，仍應連同定執行刑部分予撤銷改判。爰審
    酌被告前有如事實欄所載之前科，素行不佳，販賣毒品犯行
    ，使他人沉迷於毒癮，無法自拔，輕則戕害身心，重則引發
    更多各種犯罪，實為多種犯罪之源頭，對社會國家之侵害頗
    深，及衡酌被告犯罪手段、次數、數量、犯罪所得等一切情
    狀，就被告此部分犯行分別量處如主文第 2項所示之刑，並
    與上訴駁回部分定其應執行之刑。另被告如附表一編號四、
    五、六部分所示因販賣毒品所得之財物，雖未扣案，仍應依
    毒品危害防制條例第19條第 1項沒收，如全部或一部不能沒
    收時，以其財產抵償之；扣案如附表二編號三所示之行動電
    話 2具（0000000000號、0000000000號），為被告所有供作
    為聯絡販賣毒品所用之物，亦應依同條第 1項規定予以沒收
    ；其餘如附表二編號四至十所示物品，均不為沒收之諭知，
    併予敘明。
據上論斷，應依刑事訴訟法第368條、第369條第1項前段、第364
條、第299條第1項前段，毒品危害防制條例第4條第 1項、第2項
、第19條第1項，刑法第11條、第55條、第47條第1項、第59條、
第51條第5款，判決如主文。
本案經檢察官乙○○到庭執行職務。
中    華    民    國    98    年    4     月    17    日
                        審判長法  官  何方興
                              法  官  王紋瑩
                              法  官  林德盛
以上正本證明與原本無異。
如不服本判決，應於收受送達後10日內向本院提出上訴書狀，其
未敘述理由者，並得於提起上訴狀後10日內向本院補提理由書（
均須按他造當事人之人數附繕本「切勿逕送上級法院」。
告訴人或被害人如對於本判決不服者，應具備理由請求檢察官上
訴，其上訴期間之計算係以檢察官收受判決正本之日期為準。
中    華    民    國    98    年    4     月    17    日
                              書記官  劉妙娘
附錄    本判決論罪科刑法條：
毒品危害防制條例第4條第1項
製造、運輸、販賣第一級毒品者，處死刑或無期徒刑；處無期徒
刑者，得併科新臺幣1千萬元以下罰金。
毒品危害防制條例第8條第1項
轉讓第一級毒品者，處1年以上7年以下有期徒刑，得併科新臺幣
1百萬元以下罰金。
藥事法第83條
明知為偽藥或禁藥，而販賣、供應、調劑、運送、寄藏、牙保、
轉讓或意圖販賣而陳列者，處7年以下有期徒刑，得併科新臺幣5
百萬元以下罰金。
犯前項之罪，因而致人於死者，處 7年以上有期徒刑，致重傷者
，處3年以上12年以下有期徒刑。
因過失犯第1項之罪者，處2年以下有期徒刑、拘役或科新臺幣30
萬元以下罰金。
第 1 項之未遂犯罰之。
附表一：被告甲○○販賣第一級毒品海洛因部分
┌──┬────────┬────┬────────┬────────┐
│編號│犯罪行為        │罪名    │宣告刑          │應沒收之物      │
├──┼────────┼────┼────────┼────────┤
│一  │被告於97年5月下 │販賣第一│處有期徒刑拾伍年│新臺幣伍佰元沒│
│    │旬某日，在花蓮縣│級毒品  │陸月。          │  收之。如全部或│
│    │玉里鎮○○路287 │        │                │  一部不能沒收時│
│    │號住處，以500 元│        │                │  以其財產抵償之│
│    │之價格，販賣約  │        │                │  。            │
│    │0.25 公克之海洛 │        │                │門號0000000000│
│    │因予丁○○      │        │                │號、0000000000號│
│    │                │        │                │行動電話各壹具（│
│    │                │        │                │含SIM卡）沒收。 │
├──┼────────┼────┼────────┼────────┤
│二  │被告於97年5月下 │販賣第一│處有期徒刑拾伍年│新臺幣伍佰元沒│
│    │旬某日（與前一次│級毒品  │陸月。          │  收之。如全部或│
│    │間隔約3、4日），│        │                │  一部不能沒收時│
│    │在花蓮縣玉里鎮中│        │                │  以其財產抵償之│
│    │華路287號住處， │        │                │  。            │
│    │以500元之價格， │        │                │門號0000000000│
│    │販賣約0.25公克之│        │                │號、0000000000號│
│    │海洛因予丁○○  │        │                │行動電話各壹具（│
│    │                │        │                │含SIM卡）沒收。 │
├──┼────────┼────┼────────┼────────┤
│三  │被告於97年6月3日│販賣第一│處有期徒刑拾伍年│新臺幣壹仟元沒收│
│    │或4日，在花蓮縣 │級毒品  │捌月。          │之。如全部或一部│
│    │玉里鎮○○路287 │        │                │不能沒收時以其財│
│    │號住處，以1,000 │        │                │產抵償之。      │
│    │元之代價，販賣不│        │                │                │
│    │詳數量之海洛因予│        │                │                │
│    │戊○○          │        │                │                │
├──┼────────┼────┼────────┼────────┤
│四  │被告於97年6月6日│販賣第一│處有期徒刑拾陸年│新臺幣陸仟元沒收│
│    │13時許，與丙○○│級、第二│。              │之。如全部或一部│
│    │約定以6,000元之 │級毒品  │                │不能沒收時以其財│
│    │代價販賣毒品予劉│        │                │產抵償之。      │
│    │東昇，包括4,000 │        │                │                │
│    │元之海洛因約0.4 │        │                │                │
│    │公克，2,000元之 │        │                │                │
│    │安非他命約0.2公 │        │                │                │
│    │克。待丙○○以其│        │                │                │
│    │00000000000000號│        │                │                │
│    │帳戶匯款5,000元 │        │                │                │
│    │至被告指定之其子│        │                │                │
│    │余冠霖玉里泰昌郵│        │                │                │
│    │局00000000000000│        │                │                │
│    │號帳戶後，被告於│        │                │                │
│    │翌日凌晨4時35分 │        │                │                │
│    │至6時許間之某時 │        │                │                │
│    │，在台東縣池上鄉│        │                │                │
│    │文田路3巷4號劉東│        │                │                │
│    │昇住處交付前開約│        │                │                │
│    │定之海洛因與安非│        │                │                │
│    │他命予丙○○，劉│        │                │                │
│    │東昇並依約再給付│        │                │                │
│    │1,000元。       │        │                │                │
├──┼────────┼────┼────────┼────────┤
│五  │被告於97年6月10 │販賣第一│處有期徒刑拾陸年│新臺幣壹萬貳仟元│
│    │日，與丙○○約定│級、第二│肆月。          │沒收之。如全部或│
│    │以12,000元之代價│級毒品  │                │一部不能沒收時以│
│    │販賣毒品予丙○○│        │                │其財產抵償之。  │
│    │，包括6,000元之 │        │                │                │
│    │海洛因，及6,000 │        │                │                │
│    │元之安非他命。待│        │                │                │
│    │丙○○以其      │        │                │                │
│    │00000000000000  │        │                │                │
│    │號帳戶匯款11,000│        │                │                │
│    │元至被告指定之其│        │                │                │
│    │子余冠霖玉里泰昌│        │                │                │
│    │郵局            │        │                │                │
│    │00000000000000  │        │                │                │
│    │號帳戶後，被告於│        │                │                │
│    │97年6月12日21時 │        │                │                │
│    │許在台東縣池上鄉│        │                │                │
│    │文田路3巷4號劉東│        │                │                │
│    │昇住處交付前開約│        │                │                │
│    │定之海洛因及安非│        │                │                │
│    │他命，丙○○當場│        │                │                │
│    │再交付2,000元予 │        │                │                │
│    │被告，其中1,000 │        │                │                │
│    │元為價金，1,000 │        │                │                │
│    │元為貼補被告之油│        │                │                │
│    │錢。            │        │                │                │
├──┼────────┼────┼────────┼────────┤
│六  │被告於97年6月11 │販賣第一│處有期徒刑拾陸年│新臺幣陸仟元沒收│
│    │日，在台東縣池上│級、第二│捌月。          │之。如全部或一部│
│    │鄉○○路3巷4號劉│級毒品  │                │不能沒收時以其財│
│    │東昇住處，以    │        │                │產抵償之。      │
│    │6,000元之價格販 │        │                │                │
│    │賣海洛因與安非他│        │                │                │
│    │命予丙○○，並當│        │                │                │
│    │場交付前開毒品，│        │                │                │
│    │丙○○則交付現金│        │                │                │
│    │1,000元，再於同 │        │                │                │
│    │日以其          │        │                │                │
│    │00000000000000  │        │                │                │
│    │號帳戶匯款5,000 │        │                │                │
│    │元至被告指定之傅│        │                │                │
│    │芊金美濃郵局    │        │                │                │
│    │00000000000000  │        │                │                │
│    │號帳戶。        │        │                │                │
│    │                │        │                │                │
├──┼────────┼────┼────────┼────────┤
│七  │被告於97年6月23 │販賣第一│處有期徒刑拾伍年│新臺幣壹仟元沒│
│    │日與己○○約定下│級毒品  │捌月。          │  收之。如全部或│
│    │旬某日，在花蓮縣│        │                │  一部不能沒收時│
│    │玉里鎮○○路287 │        │                │  以其財產抵償之│
│    │號其住處，以    │        │                │  。            │
│    │1,000 元之代價，│        │                │門號0000000000│
│    │販賣不詳數量之海│        │                │  號行動電話壹具│
│    │洛因予己○○    │        │                │  （含SIM卡）沒 │
│    │                │        │                │  收。          │
├──┼────────┼────┼────────┼────────┤
│八  │被告於97年6月24 │販賣第一│處有期徒刑拾伍年│新臺幣壹仟元沒│
│    │日晚間某時，在花│級毒品  │捌月。          │  收之。如全部或│
│    │蓮縣玉里鎮○○路│        │                │  一部不能沒收時│
│    │287號住處，以   │        │                │  以其財產抵償之│
│    │1,000 元之代價，│        │                │  。            │
│    │販賣不詳數量之海│        │                │門號0000000000│
│    │洛因予己○○    │        │                │  號行動電話壹具│
│    │                │        │                │  （含SIM卡）沒 │
│    │                │        │                │  收。          │
└──┴────────┴────┴────────┴────────┘
附表二：
┌──┬────────┬────┬─────────────────┐
│編號│物品名稱        │數量單位│備  註                            │
├──┼────────┼────┼─────────────────┤
│一  │海洛因          │2包     │其中1包含微量海洛因，淨重1.38公克 │
│    │                │        │，純質淨重約0.01公克，另1包亦含海 │
│    │                │        │洛因成分，淨重2.01公克，純質淨重  │
│    │                │        │0.59公克。包裝袋與殘餘海洛因無法完│
│    │                │        │全析離，應整體視為查獲之毒品，依毒│
│    │                │        │品危害防制條例第18條第1項前段規定 │
│    │                │        │沒收銷燬之。                      │
├──┼────────┼────┼─────────────────┤
│二  │犯罪所得財物    │新臺幣  │包括                              │
│    │                │28,000元│（一）如附表一編號一應沒收之物欄所│
│    │                │        │      示之500元                   │
│    │                │        │（二）如附表一編號二應沒收之物欄所│
│    │                │        │      示之500元                   │
│    │                │        │（三）如附表一編號三應沒收之物欄所│
│    │                │        │      示之1,000元                 │
│    │                │        │（四）如附表一編號四應沒收之物欄所│
│    │                │        │      示之6,000元                 │
│    │                │        │（五）如附表一編號五應沒收之物欄所│
│    │                │        │      示之12,000元                │
│    │                │        │（六）如附表一編號六應沒收之物欄所│
│    │                │        │      示之6,000元                 │
│    │                │        │（七）如附表一編號七應沒收之物欄所│
│    │                │        │      示之1,000元                 │
│    │                │        │（八）如附表一編號八應沒收之物欄所│
│    │                │        │      示之1,000元                 │
├──┼────────┼────┼─────────────────┤
│三  │供犯罪所用行動電│2具     │0000000000號行動電話1具（含SIM卡）│
│    │話              │        │0000000000號行動電話1具（含SIM卡）│
├──┼────────┼────┼─────────────────┤
│四  │供犯罪所用行動電│2具     │0000000000號及0000000000號行動電話│
│    │話              │        │，非被告所有，不予沒收。          │
├──┼────────┼────┼─────────────────┤
│五  │未扣案之行動電話│1具     │0000000000號行動電話，不能證明與本│
│    │                │        │案之販賣、轉讓毒品罪有關，不予沒收│
│    │                │        │。                                │
├──┼────────┼────┼─────────────────┤
│六  │電子秤          │1台     │不能證明與本案之販賣、轉讓毒品罪有│
│    │                │        │關，不予沒收。                    │
├──┼────────┼────┼─────────────────┤
│七  │分裝勺          │1支     │同上                              │
├──┼────────┼────┼─────────────────┤
│八  │海洛因殘渣袋    │3個     │同上                              │
├──┼────────┼────┼─────────────────┤
│九  │分裝夾鏈袋      │2個     │同上                              │
├──┼────────┼────┼─────────────────┤
│十  │注射針筒        │1支     │同上                              │
└──┴────────┴────┴─────────────────┘


司法院資訊處製作；財團法人民間司法改革基金會備份。
